臺灣板橋地方法院刑事判決　　　　　　　94年度訴字第1237號
公　訴　人　臺灣板橋地方法院檢察署檢察官
被　　　告　乙○○
　　　　　　　　　　土城市戶政事務所）
　　　　　　　　　　（現另案在臺灣臺北戒治所強制戒治中）
指定辯護人　袁大蓉律師
上列被告因違反槍砲彈藥刀械管制條例案件，經檢察官提起公訴
（九十四年度核退偵字第四六五號），本院判決如下：
    主  文
乙○○未經許可，寄藏可發射子彈具有殺傷力之改造手槍，累犯
，處有期徒刑年肆月，併科罰金新臺幣萬元，罰金如易服勞
役以新臺幣玖佰元即銀元佰元折算壹日。
扣案之仿華爾瑟廠PPK/S 型半自動手槍製造之改造手槍壹支（含
彈匣壹個，槍枝管制編號0000000000號）、土造子彈
伍顆及非農用掃刀壹把，均沒收。
    事  實
一、乙○○前曾於民國九十二年間因違反藥事法案件，經臺灣桃
    園地方法院判處有期徒刑八月確定，於九十三年六月十五日
    執行完畢（另接續執行因竊盜案所處拘役五十九日，於九十
    三年八月十四日出監）。詎猶不知悔改，明知可發射子彈具
    有殺傷力之改造槍枝、子彈及非農用掃刀，屬於槍砲彈藥刀
    械管制條例第四條第一項第一款至第三款管制之槍砲、彈藥
    及刀械，非經主管機關許可，不得持有、寄藏之，竟於九十
    四年二月中旬某日，在苗栗縣苗栗市某處，受真實姓名年籍
    不詳自稱「方苗德」之成年男子之委託，代為保管可發射子
    彈具有殺傷力之仿華爾瑟（即WALTHER）廠PPK/S型半自動手
    槍製造之玩具手槍換裝土造金屬槍管而成之改造手槍一支（
    含彈匣一個，槍枝管制編號0000000000號）、具
    殺傷力之土造子彈八顆（均係具直徑八點二釐米金屬彈頭之
    土造子彈）及經主管機關公告查禁之非農用掃刀一把，而未
    經許可無故持有之，並將上開物品寄藏在其所有之車號Ｖ五
    －四四五０自小客車內（該車平日均停放在桃園縣楊梅鎮○
    ○路二一０巷二八四號前）。嗣於九十四年三月十日上午一
    時三十分許，乙○○駕駛前開自小客車，行經臺北縣新莊市
    ○○○路四三０號前，為員警攔檢盤查，當場在上開自小客
    車內扣得上開改造槍枝一支（含彈匣一個）、土造子彈八顆
    及非農用掃刀一把。
二、案經臺北縣政府警察局新莊分局報告臺灣板橋地方法院檢察
    署檢察官偵查起訴。
    理  由
一、前揭事實，業據被告乙○○在警詢時、偵查中及本院審理時
    坦承不諱，並有改造手槍一支（含彈匣一個）、子彈八顆及
    非農用掃刀一支扣案足資佐證。而前揭扣案槍枝及子彈經送
    請內政部警政署刑事警察局鑑驗結果，認送鑑改造手槍（槍
    枝管制編號0000000000號），係由仿WALTHER 廠
    PPK/S 型半自動手槍製造之玩具手槍換裝土造金屬槍管而成
    之改造手槍，機械性能良好，可擊發適用之子彈，認具殺傷
    力；另送鑑子彈八顆，認均係具土造子彈（具直徑八點二釐
    米金屬彈頭），經採樣三顆試射，均可擊發，認具殺傷力，
    有該局九十四年四月四日刑鑑字第０九四００三九五四一號
    槍彈鑑定書在卷可稽。再扣案之刀械經送請臺北縣政府警察
    局鑑定結果，認該款刀械與槍砲彈藥刀械管制條例及內政部
    公告查禁管制刀械中之「非農用掃刀」圖例及圖例說明要件
    相符，確係槍砲彈藥刀械管制條例第四條第三款列管之刀械
    ，亦有該局九十四年四月七日北縣警保字第０九四００四一
    二０三號函暨刀械鑑驗相片影本附卷可稽。從而，足見被告
    前揭自白與事實相符。是本件事證明確，被告前開犯行堪予
    認定，應予依法論科。
二、按槍砲彈藥刀械管制條例係將「持有」與「寄藏」為分別之
    處罰規定，則單純之「持有」，固不包括「寄藏」，但「寄
    藏」之受人委託代為保管，其保管本身所為之「持有」，既
    係「寄藏」之當然結果，法律上自宜僅就「寄藏」行為為包
    括之評價，不應另就持有予以論罪（參照最高法院七十四年
    台上字第三四號判例）。查被告既係收受不詳真實姓名
    年籍自稱「方苗德」之成年男子交付其保管前開槍枝、子彈
    及非農用掃刀，而無故持有之，並將上開物品寄藏在其所有
    之車號Ｖ五－四四五０自小客車上，核其所為，係犯槍砲彈
    藥刀械管制條例第八條第四項未經許可寄藏可發射子彈具殺
    傷力之改造手槍罪、同條例第十二條第四項未經許可寄藏具
    殺傷力之子彈罪及同條例第十四條第三項之未經許可持有刀
    械罪。是公訴人認被告係涉犯同條項持有改造手槍罪嫌及同
    條項之持有子彈罪嫌，容有誤會，應予更正。再查，被告所
    犯上開三罪，係以一行為而同時觸犯之，為想像競合犯，應
    依刑法第五十五條規定，從一重之未經許可寄藏可發射子彈
    具有殺傷力之改造手槍罪處斷。末查，被告前曾於九十二年
    間因違反藥事法案件，經臺灣桃園地方法院判處有期徒刑八
    月確定，於九十三年六月十五日執行完畢，有臺灣高等法院
    被告前案紀錄表一份在卷足憑，其於受有期徒刑執行完畢後
    ，五年以內再犯本件有期徒刑以上之罪，為累犯，應依法加
    重其刑。爰審酌被告於此社會治安日益惡化之際，猶寄藏上
    開具殺傷力之改造槍枝、子彈，並無故持有刀械，危害社會
    治安甚鉅，然鑑於其犯罪後坦承犯行，犯後態度良好，及其
    犯罪之動機、目的、手段、智識程度等一切情狀，量處如主
    文所示之刑，並就罰金部分諭知易服勞役之折算標準。
三、至扣案之可發射子彈具有殺傷力之仿華爾瑟廠PPK/S 型半自
    動手槍製造之改造手槍一支（含彈匣一個，槍枝管制編號0
    000000000號）、非農用掃刀一把，均為違禁物，
    不問屬於犯人與否，應均刑法第三十八條第一項第一款規定
    宣告沒收；又扣案之具殺傷力之土造子彈八顆，其中三顆均
    已於鑑驗時經實際試射擊發，所遺留之彈頭、彈殼已失子彈
　　效用，非違禁物，自無庸予以宣告沒收，另五顆土造子彈則
　  屬違禁物，亦應依刑法第三十八條第一項第一款規定沒收之
    ，併此敘明。
據上論斷，應依刑事訴訟法第二百九十九條第一項前段，槍砲彈
藥刀械管制條例第八條第四項、第十二條第四項、第十四條第三
項，刑法第十一條前段、第五十五條、第四十七條、第四十二條
第二項、第三十八條第一項第一款，罰金罰鍰提高標準條例第二
條，現行法規所定貨幣單位折算新臺幣條例第二條，判決如主文
。
本案經檢察官甲○○到庭執行職務。
中　　華　　民　　國　　94　　年　　12　　月　　21　　日
                    刑事第八庭  審判長法  官  潘翠雪
                                      法  官  楊明佳
                                      法  官  王士珮
以上正本證明與原本無異。
如不服本判決應於送達後10日內向本院提出上訴狀。
                                      書記官  程欣怡
中　　華　　民　　國　　94　　年　　12　　月　　21　　日
附錄本件論罪科刑法條全文：
槍砲彈藥刀械管制條例第八條
未經許可，製造、販賣或運輸鋼筆槍、瓦斯槍、麻醉槍、獵槍、
空氣槍或第四條第一項第一款所定其他可發射金屬或子彈具有殺
傷力之各式槍砲者，處無期徒刑或五年以上有期徒刑，併科新臺
幣一千萬元以下罰金。
未經許可，轉讓、出租或出借前項所列槍枝者，處五年以上有期
徒刑，併科新臺幣一千萬元以下罰金。
意圖供自己或他人犯罪之用，而犯前二項之罪者，處無期徒刑或
七年以上有期徒刑，併科新臺幣一千萬元以下罰金。
未經許可，持有、寄藏或意圖販賣而陳列第一項所列槍枝者，處
三年以上十年以下有期徒刑，併科新臺幣七百萬元以下罰金。
第一項至第三項之未遂犯罰之。
槍砲彈藥刀械管制條例第十二條
未經許可，製造、販賣或運輸子彈者，處一年以上七年以下有期
徒刑，併科新台幣五百萬元以下罰金。
未經許可，轉讓、出租或出借子彈者，處六月以上五年以下有期
徒刑，併科新台幣三百萬元以下罰金。
意圖供自己或他人犯罪之用，而犯前二項之罪者，處三年以上十
年以下有期徒刑，併科新台幣七百萬元以下罰金。
未經許可，持有、寄藏或意圖販賣而陳列子彈者，處五年以下有
期徒刑，併科新台幣三百萬元以下罰金。
第一項至第三項之未遂犯罰之。
槍砲彈藥刀械管制條例第十四條
未經許可，製造、販賣或運輸刀械者，處三年以下有期徒刑，併
科新台幣一百萬元以下罰金。
意圖供自己或他人犯罪之用，而犯前項之罪者，處六月以上五年
以下有期徒刑，併科新台幣三百萬元以下罰金。
未經許可，持有或意圖販賣而陳列刀械者，處一年以下有期徒刑
、拘役或新台幣五十萬元以下罰金。
第一項及第二項之未遂犯罰之。
